【裁判字號】    97,親,224
【裁判日期】    980224
【裁判案由】    生父死亡後之認領
【裁判全文】
臺灣板橋地方法院民事判決               97年度親字第224號
原      告  丙○
                        之2號.
原      告  丁○
法定代理人  乙○○
                        之2號.
訴訟代理人  蔡惠子律師
複  代理人  莊立群律師
被      告  甲○○即李俊杰之.
上列當事人間請求生父死亡後之認領事件，本院於中華民國98年
2 月5 日言詞辯論終結，判決如下：
    主      文
被告甲○○之被繼承人李俊杰（男、民國○○年○ 月○○日生、身分
證統一編號：Ｚ000000000號）應認領原告丙○（女、民國○○年○
月○○日生、身分證統一編號：Ｚ000000000號）、丁○（女、民國
○○年○ 月○○日生、身分證統一編號：Ｚ000000000號）為其子女。
訴訟費用由被告負擔。
    事實及理由
一、原告主張：被告甲○○為被繼承人李俊杰之母，亦為其唯一
    繼承人。李俊杰生前與原告之母乙○○共同受孕，連續於民
    國90年2 月28日、92年8 月18日生下原告丙○、丁○。惟李
    俊杰不幸於97年9 月27日意外身亡過世，因原告丙○、丁○
    為李俊杰之非婚生子女，原告爰依民法第1067條規定，訴請
    被告之被繼承人李俊杰應認領原告丙○、丁○為其子女等語
    。並聲明：如主文所示。
二、被告方面：李俊杰的繼承人目前只有被告一人，被告對於原
    告與李俊杰的血緣鑑定報告書沒有意見，一切由法官決定，
    但被告認為原告之母乙○○於被繼承人死亡後，竟無悲傷，
    反而爭索金錢等語。並聲明：請求依法判決。
三、經查，原告主張之事實，業據原告提出戶籍謄本2 件、除戶
    戶籍謄本、台北縣立殯儀館火化許可證影本、法務部調查局
    鑑定書暨所附丙○與丁○血緣案DNA 型別鑑定紀錄表各1 件
    為證。又本院依法務部調查局鑑定結果認為，依據遺傳法則
    ，丙○與丁○之各項DNA 型別，分別與李俊杰之各項相對應
    型別均無矛盾，經計算其CPI 值分別為7.28x10000、7.71x1
    0000以上，研判李俊杰極可能（機率百分之99.99 以上）為
    丙○、丁○之生父，此有鑑定書影本1 件在卷可證。被告對
    此鑑定結果亦不爭執。是以，堪認原告主張為真實。
四、民法第1067條規定：「有事實足認其為非婚生子女之生父者
    ，非婚生子女或其生母或其他法定代理人，得向生父提起認
    領之訴。前項認領之訴，於生父死亡後，得向生父之繼承人
    為之。生父無繼承人者，得向社會福利主管機關為之。」。
    查，本件原告丙○、丁○與被告之子李俊杰存有真實血統關
    係，原告丙○、丁○為其母乙○○與李俊杰所生之非婚生子
    女之事實，已如上述，從而，原告訴請被告之子即被繼承人
    李俊杰應認領原告丙○、丁○為其子女，為有理由，應予准
    許。
五、訴訟費用負擔之依據：民事訴訟法第78條。
中    華    民    國    98    年    2     月    24    日
                  家事法庭  法  官  黃惠瑛
以上正本係照原本作成。
如對本判決不服須於判決送達後20日內向本院提出上訴狀。
中    華    民    國    98    年    2     月    24    日
                            書記官  王苑琦


司法院資訊處製作；財團法人民間司法改革基金會備份。
